臺灣臺北地方法院民事裁定              100年度聲字第741號
聲  請  人  賴健明
            張金娥
            李季謙
            李怡瑾
共同代理人  翟世炎律師
相  對  人  黃先治
上列當事人間聲請判決認可事件，本院裁定如下：
    主  文
認可大陸地區安徽省高級人民法院（2009）皖民一終字第0065號
民事判決及中華人民共和國最高人民法院（2010）民申字第419
號民事裁定。
聲請程序費用新臺幣壹仟元由相對人負擔。
    理  由
一、按在大陸地區作成之民事確定裁判、民事仲裁判斷，不違背
    臺灣地區公共秩序或善良風俗者，得聲請法院裁定認可，臺
    灣地區與大陸地區人民關係條例第74條第1項定有明文。次
    按依本條例第74條規定聲請法院裁定認可之民事確定裁判、
    民事仲裁判斷，應經行政院設立或指定之機構或委託之民間
    團體驗證，臺灣地區與大陸地區人民關係條例施行細則第68
    條規定明確。
二、聲請意旨略以：聲請人與相對人在大陸地區之投資爭議，前
    經安徽省蕪湖市中級人民法院（2006）蕪中民一初字第6號
    民事判決，聲請人、相對人均提起上訴，經安徽省高級人民
    法院為（2009）皖民一終字第0065號終審判決：「一、撤銷
    蕪湖市中級人民法院（2006）蕪中民一初字第6號民事判決
    ；二、…黃先治于本判決生效后10日內支付賴健明及張金娥
    、李季謙、李怡瑾退出款140,518.3元…三、駁回賴健明、
    張金娥、李季謙、李怡瑾的其他訴訟請求。如果未按本判決
    指定的期間履行給付金錢義務，應當依照《中華人民共和國
    民事訴訟法》第229條之規定，加倍支付遲延履行期間的債
    務利息…」，相對人聲請再審，又遭中華人民共和國最高人
    民法院以（2010）民申字第419號民事裁定駁回，前開終審
    判決及裁定並經財團法人海峽交流基金會公證在案，爰依臺
    灣地區與大陸地區人民關係條例第74條規定聲請裁定認可等
    語。
三、聲請人上開主張，業據提出安徽省高級人民法院（2009）皖
    民一終字第0065號民事判決書、中華人民共和國最高人民法
    院（2010）民申字第419號民事裁定書、中華人民共和國安
    徽省蕪湖市法信公證處（2011）皖蕪法公證字第1370號、第
    1371號公證書及財團法人海峽交流基金會（100）核字第103
    417號、第103418號證明為證，另經核前開民事判決書、民
    事裁定書內容，並不違背臺灣地區公共秩序或善良風俗，是
    聲請人聲請認可前開民事判決、民事裁定，於法相符，應予
    准許。
四、依非訟事件法第21條第2項、第24條第1項，裁定如主文。
中    華    民    國   100    年    12    月    23    日
                  民事第六庭法  官  張文毓
以上正本係照原本作成。
如對本裁定抗告須於裁定送達後10日內向本院提出抗告狀，並繳
納抗告費新臺幣1,000元。
中    華    民    國   100    年    12    月    23    日
                            書記官  吳建元